【裁判字號】    92,交訴,152
【裁判日期】    921205
【裁判案由】    業務過失致死等
【裁判全文】
臺灣臺中地方法院刑事判決                       九十二年度交訴字第一五二號
    公  訴  人  臺灣臺中地方法院檢察署檢察官
    被      告  甲○○
右列被告因業務過失致死等案件經檢察官提起公訴（九十二年度偵字第一五四六八、
一八五三一號）經本院合議庭裁定適用簡式審判程序，判決如左：
    主      文
甲○○服用酒類，不能安全駕駛動力交通工具而駕駛，處有期徒刑肆月，又從事業務
之人，因業務上之過失致人於死，處有期徒刑徒壹年陸月。應執行有期徒刑壹年捌月
。緩刑伍年。
    事      實
一、甲○○受僱於雲林縣歐美通運企業股份有限公司擔任職業聯結車駕駛，為從事駕
    駛業務之人，其於民國九十二年七月三十一日晚間，在台中縣龍井鄉飲用三、四
    瓶啤酒後，平衡感、定向力及感覺能力均已有所障礙，顯已無步安全駕駛之狀態
    下，仍駕駛車牌號碼ＫＶ－２７０號營業貨櫃曳引車附掛ＮＲ－Ｅ６號子車，沿
    臺中縣龍井鄉○○路，由南往北方向行駛，於同日晚間二十二時許，行經龍井鄉
    ○○路與海尾路口時，原應注意在設有禁止迴車標誌之路段不得迴車，及應注意
    車前狀況，並隨時採取必要之安全措施。而依當時天氣晴朗，路面乾燥、無缺陷
    及無障礙物，視距良好，並無不能注意之情形，竟疏於注意該路口標示「迴轉車
    輛請至下一個路口迴轉」之標誌，貿然向左側迴轉至西濱路南下車道，適張丙○
    ○騎乘車號ＱＫＤ－２３５號輕型機車搭載宋智達，沿台中縣龍井鄉○○路由西
    向東方向行駛，亦行至前開路口，甲○○所駕駛之曳引車車頭不慎撞擊張丙○○
    之機車，致張丙○○及宋智達均倒地，張丙○○受有頭部外傷及臉挫傷七公分、
    右前臂挫傷十公分、右腳挫傷三公分、左側第六、七肋骨骨折之傷害，宋智達受
    有頭部外傷併蜘蛛膜下腔出血、硬腦膜下腔出血、顱骨骨折之傷害，宋智達經送
    至梧棲童綜合醫院急救，後轉往台中榮民總醫院，仍於九十二年丸月二日下午救
    治無效而死亡。甲○○於甫肇事後經員警施以酒精濃度測試結果，其呼氣酒精濃
    度達每公升零點六六毫克。甲○○於肇事後主動報案，並於警員到場時陳述肇事
    經過而願接受裁判。
二、案經張丙○○及宋智達之配偶乙○○訴由臺中縣警察局烏日分局報告偵辦及檢察
    官自動簽分偵查起訴。
    理      由
一、右揭犯罪事實業據被告甲○○坦承不諱，核與告訴人張丙○○、乙○○指訴之情
    節相符，並有道路交通事故調查報告表、測試觀察紀錄表、汽車駕駛人酒後生理
    協調平衡檢測紀錄表、酒精濃度測試表、職業聯結車駕駛執照影本、ＫＶ－２７
    ０號營業貨櫃曳引車行照影沐、臺中榮民總醫院法醫參考病歷摘要、屏東縣國仁
    醫院出具之診斷證明書各一紙、童綜合醫院出具之診斷證明書二紙、現場照片三
    十六張附卷為憑。被害人宋智達係因本件車禍而死亡，業據檢察官督同法醫師相
    驗明確，有相驗屍體證明書、驗斷書、及勘驗筆錄各一份在卷為憑。按設有禁止
    迴車標誌之路段，不得迴車；又汽車行駛時，駕駛人應注意車前狀況，並隨時採
    取必要之安全措施。道路交通安全規則第一百零六條第二款、第九十四條第三項
    分別訂有明文，被告於行車時自應注意上開規定，而依當時天氣晴朗，路面乾燥
    、無缺陷及無障礙物，視距良好，並無不能注意之情形，竟疏於注意，未依標誌
    指示即遽然迴轉，且未注意車前狀況以致肇事，被告顯有過失。又被害人宋智達
    係因本件車禍死亡，則被告之過失行為與被害人之死亡間有因果關係。再按參考
    醫學臨床標準，飲酒後酒精濃度呼氣已達每公升零點五五毫克者，其即呈現輕度
    銘酊、說話含糊、不穩、嘔心、多辯等症狀，實已達「不能安全駕駛」之標準；
    且經統計駕駛人於飲酒後吐氣酒精濃度達每公升零點五五毫克以上者，其駕車肇
    事率為一般正常人之十倍，有法務部八十八年五月十八日法（88）檢字第００一
    六六九號函可按。本件被告呼氣酒精濃度含量已達每公升點六六毫克，其已達不
    能安全駕駛之程度，甚為明確。被告犯行應堪認定。
二、按被告甲○○係雲林縣歐美通運企業股份有限公司之營業貨櫃曳引車司機，為從
    事駕駛業務之人，是核被告甲○○所為，係犯刑法第一百八十五條之三之罪及同
    法第二百七十六條第二項之業務過失致人於死罪。被告酒醉駕車，致人死亡，應
    依道路交通管理處罰條例第八十六條第一項之規定加重其刑。被告於肇事後主動
    報案，並於警員到場時陳述肇事經過，有警訊筆錄及交通事故調查報告表一份附
    卷可稽，核與自首要件相符，依刑法第六十二條前段減輕其刑。張丙○○過失傷
    害部分業經撤回，惟係裁判上一罪，爰不另為不受理之諭知。爰審酌被告於肇事
    後已與被害人家屬達成和解賠償損害，有高雄市小港區調解委員會調解書影本一
    紙附卷可稽，及其過失程度、本件犯行造成被害人死亡之結果、被害人家屬所受
    傷痛程度、與被告酒後駕車及犯後坦承肇事，態度良好等一切情狀，分別量處如
    主文所示之刑，並定其應執行刑。末查被告並無前科，未曾受有期徒刑以上刑之
    宣告，有臺灣臺中地方法院檢察署刑案資料查註紀錄表及臺灣高等法院被告全國
    前案紀錄表附卷可參，其因一時疏忽致犯本案，經此科刑教訓，當知所警惕，信
    無再犯之虞，故本院認其所受刑之宣告，以暫不執行為適當，爰依法併予宣告緩
    刑五年，以勵自新。
據上論斷，應依刑事訴訟法第二百七十三條之一第一項、第二百九十九條第一項前段
、道路交通管理處罰條例第八十六條第一項、刑法第二百七十六條第二項、第一百八
十五條之三、第五十一條第五款、第六十二條前段、第七十四條第一款，罰金罰鍰提
高標準條例第一條前段，判決如主文。
中    華    民    國      九十二     年      十二      月       五      日
                                    臺灣臺中地方法院交通法庭
                                          法  官  郭  德  進
右正本證明與原本無異。
如不服本判決，應於判決送達後十日內向本院提出上訴狀( 應附繕本 )，上訴於臺灣
高等法院臺中分院。
                                          書記官
中    華    民    國      九十二     年      十二      月       五      日
刑法第一百八十五條之三：
服用毒品、麻醉藥品、酒類或其他相類之物，不能安全駕駛動力交通工具而駕駛者，
處一年以下有期徒刑、拘役或三萬元以下罰金。
刑法第二百七十六條第二項：
二、從事業務之人，因業務上之過失犯前項之罪者，處五年以下有期徒刑或拘役，得
    併科三千元以下罰金。
                                                                        Ａ


司法院資訊處製作；財團法人民間司法改革基金會備份。
